Inventaris van het archief van de NijverheidsorganisatieTNO, [1932-1980]
Nationaal Archief, Den Haag
Nederlandse Organisatie voor Toegepast Natuurwetenschappelijk Onderzoek (TNO): Nijverheidsorganisatie
TNO / Nijverheidsorganisatie
oudste stuk - jongste stuk: 1932-1981
O27509
744 inventarisnummers; 85,00 meter
Normale geschreven, getypte en gedrukte documenten, geen bijzondere handschriften.
Nationaal Archief, Den Haag
Nijverheidsorganisatie TNO
In het archief van de Nijverheidsorganisatie TNO bevinden zich onder meer stukken over de oprichting van de organisatie in 1932, stukken over de relaties met andere organisaties, vergaderstukken van het dagelijks bestuur, notulen correspondentie, accountantsrapporten en dossiers over de diverse onderzoeken. Verder is er een grote serie contracten met allerhande opdrachtgevers uit overheid en bedrijfsleven.
Archiefvorming
Geschiedenis van het archiefbeheer
De verwerving van het archief
Het archief is voor langere tijd in beheer, niet in eigendom verkregen.
Inhoud en structuur van het archief
Ordening van het archief
Het archief van de Nijverheidsorganisatie TNO is in drie groepen ingedeeld, die elk van een eigen codeserie zijn voorzien. Deze codes zijn inhoudelijk gelijkluidend, maar er kunnen kleine interpretatieverschillen in voorkomen. Vooral zijn er in sommige gevallen het getal 049 gebruikt, terwijl in feite onderzoek bedoeld wordt; ook wordt 05 gebruikt om de organisatie van een instituut te registreren. De onderzoeker moet hierop verdacht zijn.
Aanwijzingen voor de gebruiker
Openbaarheidsbeperkingen
Deels openbaar, deels beperkt openbaar (A). Raadpleging van stukken jonger dan 50 jaar: na toestemming van de directeur Nationaal Archief.
Materiële beperkingen
Het archief kent geen beperkingen voor het raadplegen van stukken als gevolg van slechte materiële staat
Aanvraaginstructie
Openbare archiefstukken kunnen online worden aangevraagd en gereserveerd. U kunt dit ook via de terminals in de studiezaal van het Nationaal Archief doen. Om te kunnen reserveren dient u de volgende stappen te volgen:
U maakt een profiel aan op www.gahetna.nl, en logt vervolgens in
Via de archiefinventaris (alleen de beschrijvingen met rode nummers) selecteert u het gewenste archiefstuk door op de knop 'Reserveren' te klikken
In het volgende scherm geeft u aan op welke dag u het archiefstuk wilt inzien
Indien u zich bevindt in de studiezaal en een tafelnummer heeft ontvangen kunt u dit nummer vermelden. Als u geen tafelnummer heeft kunt u tafelnummer 777 laten staan
Vervolgens bevestigt u uw reservering door deze te versturen.
Verwant materiaal
Beschikbaarheid van kopieën
Inventarisnummers van dit archief zijn niet in kopievorm beschikbaar
Beschrijving van de series en archiefbestanddelen
- OUDSTE SERIE, 1932-CA. 1965., I.
  - XB 012. Oprichting. XB 012. Overdracht. XB 012. KU I XB 012. 006 XB 012. 08 XB 013. XB 013.044 XB 017(09), 1
  - XB 017.2 1956-1962. XB 011.6 XB 012 XB 013 XB 014, 2
  - 017.2.006.201.014 XB 017.3 XB 035(078) XB 035(078):002, 3
  - XB 036:351.78 XB 036:355.688.4 XB 036.628.9 XB 036:645 XB 036:648.5 XB 036:658.703 XB 036:727.5.001.5 XB 036(492.611) Algemeen, Ko. Gebouw Gouda, Gebouwen Delft Algemeen, 1952-1957.; 4
  - XB 036(492.611) Gebouwen Delft Algemeen, 1957-1963.; 5
  - XB 036(492.611) Ezelsveldlaan, Julianalaan., 6
  - XB 036(492.611) Lange Kleiweg, 1939-1961.; 7
  - XB 036(492.611) Lange Kleiweg 1961-1963; Mijnbouwplein, Mijnbouwstraat, Nieuwe Laan, Oostplantsoen, Wippolder 1949- 1956., 8
  - XB 036(492.611) Wippolder 1956-1963; Zuidpolder 1958-1962., 9
  - XB 036(492.611) Zuidpolder 1962-1964. Zuidpolder II. XB 036(492.617) XB 036(492.621) XB 036(492.627) XB 036(492.72) XB 036(492.744), 10
  - XB 036(492.82) XB 036(492.83) XB 036(492.933) XB 036(492.935) XB 043 XB 043(044) XB 043.02 De la Bella/Woudenberg XB 043.02 1946-1958., 11
  - XB 043.02 1949-1968. XB 043.02.01. XB 043.053 1946-1953., 12
  - XB 043.053, 1954-augustus 1955.; 13
  - XB 043.053, September 1955-maart 1958.; 14
  - XB 043.053, April 1958-juni 1960.; 15
  - XB 043.053, Juli 1960-april 1963.; 16
  - XB 043.053 Mei 1963-mei 1964. CL; SSN., 17
  - XB 043.053 1964. SSN XB 044.02 XB 044.053 1935-1946., 18
  - XB 044.053, 1947-1953.; 19
  - XB 044.053, 1954-februari 1955.; 20
  - XB 044.053, Maart-december 1955.; 21
  - XB 044.053, 1956.; 22
  - XB 044.053, 1957.; 23
  - XB 044.053, januari-april 1958.; 24
  - XB 044.053, Mei 1958-februari 1959.; 25
  - XB 044.053, Februari 1959-februari 1960.; 26
  - XB 044.053, Maart 1960-februari 1962.; 27
  - XB 044.053, Maart 1962-april 1964.; 28
  - XB 044.053 April-december 1964. XB 044.6.053 XB 045.051, 29
  - XB 045.051.053 XB 045.051.9 XB 046.002 XB 046:02.048.26 tot 1958., 30
  - XB 046:02.048.26, 1959-september 1962.; 31
  - XB 046:02.048.26, Oktober 1962-januari 1964.; 32
  - XB 046:02.048.26 Augustus-november 1964. XB 046:024.6 XB 046:651.5 XB 047.013 allerlei XB 047.4 allerlei, 33
  - XB 047.4:336.2 XB 047.4:347.919.3 gerechtelijk XB 047.42:336.3 XB 047.42:338 tot 1947., 34
  - XB 047.42:338 1948-1951., 35
  - XB 047.42:338 1952-1956, 36
  - XB 047.42:338 1957-1960, 37
  - XB 047.42:338 1961-1963, 38
  - XB 047.42:338 1964, S.S.N. XB 047.42.35.078, 39
  - XB 047.42:35.078(73) XB 047.42:658.154-07 XB 047.42:658.159 XB 047.42:658.159-471.255, 40
  - XB 047.42, 1935-1951.; 41
  - XB 047.42, 1951-1952; 42
  - XB 047.42, 1953-1954; 43
  - XB 047.42 1954-1963, Instituten, 44
  - XB 047.42 Instituten XB 047.42. 056.2, 1949-1951.; 45
  - XB 047.42.056.2, 1952-1953.; 46
  - XB 047.42.056.2, 1954-1956.; 47
  - XB 047.42.056.2, 1956-1958.; 48
  - XB 047.42.056.2, 1959-1960.; 49
  - XB 047.42.056.2, 1960-1961.; 50
  - XB 047.42.056.2, 1961-1962.; 51
  - XB 047.42.056.2, 1963.; 52
  - XB 047.42.056.2, 1963-1964.; 53
  - XB 047.42.056.2 IMO en overige instituten., 54
  - XB 047.42.056.2 Commissie tot onderzoek van constructie. XB 047.42.058.2, 1935-1949.; 55
  - XB 047.42.058.2 1950-1961. XB 047.44, 1935-1953.; 56
  - XB 047.44 1953-1963, Instituten. XB 047.5, 57
  - XB 047.56, 1935-1954.; 58
  - XB 047.56, 1954-1959.; 59
  - XB 047.56, 1959-1961.; 60
  - XB 047.56 1962. XB 047.7 XB 048.26 1951-1958; Enquête TNO, Contact redactie Plasticon., 61
  - XB 048.26 1958-1962. XB 048.26.055 XB 048.6.024.3 XB 048.64:6.001.5 1919-1952., 62
  - XB 048.64:6.001.5 1952-1956. XB 048.64:620.178.1 XB 048.643 XB 048.643.66 1957-1958., 63
  - XB 048.643.66, 1958-1959.; 64
  - XB 048.643.66, 1960-1961.; 65
  - XB 048.66, 1935-1949; 1950-1952.; 66
  - XB 048.66, 1952-1957.; 67
  - XB 048.66, 1957-1959.; 68
  - XB 048.66, 1959-1962.; 69
  - XB 048.66 Atoom, BEM, 1962-1963.; 70
  - XB 048.66 Bouw, 1948-1956; 71
  - XB 048.66 Bouw, 1956-1959.; 72
  - XB 048.66 Bouw, 1959-1962.; 73
  - XB 048.66 Bouw, 1962-1964.; 74
  - XB 048.66 Brandweer; Br.Vi, 1946-1955.; 75
  - XB 048.66 Br.Vi 1955-1964; CBC/CBW; CCO., 76
  - XB 048.66 CEOEN; CIB; CIMO; CIVI; CL, 1958-1960.; 77
  - XB 048.66 CL 1961-1962; COC., 78
  - XB 048.66 CONO;COP., 79
  - XB 048.66 CSK, Eurospace, FOM., 80
  - XB 048.66 Fijnrechniek, Giet, HCCNN, 1949-1951.; 81
  - XB 048.66 HCCNN, 1951-1953.; 82
  - XB 048.66 HCCNN 1954-1963; Holl.Molen; IBC; IGT, 1938-1944.; 83
  - XB 048.66 IGT, 1945-1953.; 84
  - XB 048.66 IGT, 1954-1960.; 85
  - XB 048.66 IGT, 1960-1964.; 86
  - XB 048.66 IIV; IND; IND (NV), 87
  - XB 048.66 IRO, 1957-1963.; 88
  - XB 048.66 IRO 1957-1963; IWC, 1954-1959; 89
  - XB 048.66 IWC, 1959-1962; LNO.; 90
  - XB 048.66 LNT, 1953-februari 1962.; 91
  - XB 048.66 LNT, maart 1962-1964.; 92
  - XB 048.66 MBT; NCC; Ned. Atoomforum., 93
  - XB 048.66 NIBMB; NIV, 1948-1952.; 94
  - XB 048.66 NIV, 1953-1954.; 95
  - XB 048.66 NIV, 1955.; 96
  - XB 048.66 NIV, 1956-1957.; 97
  - XB 048.66 NIV, 1958-sept. 1959.; 98
  - XB 048.66 NIV, okt, 1959-1960.; 99
  - XB 048.66 NIV, 1961-juli 1962.; 100
  - XB 048.66 NIV, Augustus 1962-mei 1963.; 101
  - XB 048.66 NIV, juni 1963-1964.; 102
  - XB 048.66 NIVEE, 103
  - XB 048.66 NLL, 1937-april 1953.; 104
  - XB 048.66 NLL, mei 1953-februari 1956.; 105
  - XB 048.66 NLL, Maart 1955-april 1958.; 106
  - XB 048.66 NLL, Mei 1958-februari 1960.; 107
  - XB 048.66 NLL, maart 1960-1961.; 108
  - XB 048.66 NLL 1962-1963; NLL, WC; NLR, feb-juni 1963., 109
  - XB 048.66 NLR, 1963-1964.; 110
  - XB 048.66 NPS., 111
  - XB 048.66 NSP, 1938-1951.; 112
  - XB 048.66 NSP, 1938-1955; 113
  - XB 048.66 NSP, 1956-1959.; 114
  - XB 048.66 NSP, 1960-april 1963.; 115
  - XB 048.66 NSP, mei 1963-1964; NSVV, 1937-juni 1958., 116
  - XB 048.66 NSP, juli 1959-1963; NTI; NVL., 117
  - XB 048.66 NVGG-POB;PKM., 118
  - XB 048.66 PRINS, Pr.W, 1936-1949.; 119
  - XB 048.66 Pr.W, 1950-1963.; 120
  - XB 048.66 PSI-PVA;RAT;RCN., 121
  - XB 048.66 SET;SHR; SKN; SSN, 1947-maart 1952.; 122
  - XB 048.66 SSN, april 1952-juni 1956.; 123
  - XB 048.66 SSN, juli 1956-april 1960.; 124
  - XB 048.66 SSN, mei 1960-1962; TELEAC., 125
  - XB 048.66 VL; VL & L; VNF, 1962-1963.; 126
  - XB 048.66 VNF 1963-1964; Wind; WL, 1936-1951., 127
  - XB 048.66 WL 1952-mei 1957., 128
  - XB 048.66 WL juni 1957-mei 1963., 129
  - XB 048.66 WL juni 1963-1964; WOR. XB 048.66:339.4:662.61.9 XB 049 en onderdelen. XB 05.001.5/6, 1942-1955.; 130
  - XB 05.001.8:, 1942-1955.; 130A
  - XB 05.001.8:, 1956-1960.; 131
  - XB 05.001.8:, 1961-1964.; 132
  - XB 05.061.6 (diverse landen en organisaties) XB 05.061.048.26 XB 03.5, 133
  - XB 05.061.055.5, 134
  - XB 05.338.984.4 (4-15): 6.001.5/8, 1950-1951.; 135
  - XB 05.338.984.4 (4-15): 6.001.5/8, 1952-oktober 1956.; 136
  - XB 05.338.984.4 (4-15): 6.001.5/8, november 1956-1963.; 137
  - XB 05.338.984.4 (4-15): 621.311.29, 1950-1953; 138
  - XB 05.338.984.4 (4-15): 621.311.29 1954-1964. XB 05.338.984.4 (4-15): 661.931.004.1, 139
  - XB 05.338.984.4 (4-15): 621.311.24:061.3 (54) XB 05.338.984.4 (4-15): 66.041.43 XB 05.338.984.4: 675, 140
  - XB 05.338.984.4 (4-15):661.931.004.1, 1950-1952; 141
  - XB 05.338.984.4 (4-15):661.931.004.1, 1953-1958.; 142
  - XB 05.338.984.4 (4-15):662.6/9 XB 05.338.984.4 (4-15) 663.63 XB 05.338.984.4 (4-15) 677 XB 05.338.984.4 (73):659-24, 1949-1950.; 143
  - XB 05.338.984.4 (73):659-24, Technical Assistance, 144-152
    Comm. Opvoering Productiviteit. Stukken te vernietigen wegens doublures.
    - december 1950 - juni 1951, 144
    - juli 1951 - juni 1952, 145
    - juli 1952 - maart 1953, 146
    - april 1953 - december 1953, 147
    - januari 1954 - april 1954, 148
    - april 1954 - december 1954, 149
    - januari 1955 - oktober 1955, 150
    - november 1955 - september 1956, 151
    - oktober 1956 - 1959, 152
  - XB 05.338.984.4(73):659.24 1960-1962. XB 05.35.078 5(73):6.001.5(492) XB 05.338.984.4(100):001.9 WITHALLO XB 05.338.984.4(4-15):6(0:519.2) XB 05.37(0:06.056.2) Voorziter NO-fonds XB 05.373 Opleiding gieterijpersoneel XB 05.378 XB 05.378.2 (0:355.312) XB 05.378.962 XB 05.389.6, 153
  - XB 05.6.001 XB 05.6 (0:544) XB 05.6 (0:659.24), 1956-1958.; 154
  - XB 06.6 (O:659.24) 1958-1962; ETA, 1958., 155
  - XB 06.6 (O:659.24), ETA, januari-september 1959.; 156
  - XB 06.6 (O:659.24), ETA, oktober 1959-januari 1960.; 157
  - XB 06.6 (O:659.24), ETA, februari 1960-juni 1961.; 158
  - XB 06.6 (O:659.24), ETA, juli 1961-december 1963.; 159
  - XB 05.677.11.021/024+677.11.051.6 XB 05.608.3 "Octrooien", 1932-1952.; 160
  - XB 05.608.3 "Octrooien", 1953-juli 1957.; 161
  - XB 05.608.3 "Octrooien", augustus 1957-juli 1959.; 162
  - XB 05.608.3 "Octrooien", augustus 1959-1960; 163
  - XB 05.608.3 "Octrooien", 1961-1961.; 164
  - XB 05.608.1 XB 05.608.3 "Octrooien", 1963 XB 05.608.3:327.7:330.2(435.9+492/493) XB 05.608.3:347.77.033 XB 05.620.08.79., 165
  - XB 05.620.1.08+66.0(0:54+577.1), 166
  - XB 05.620.17 XB 05.620.172.22.082.73 XB 05.620.178.1 XB 05.620.178.3, 167
  - XB 05.620.178.3.661.71-498.1(0.656.61), 168
  - XB 05.620.178.3.661.71-498.1(0.656.61) XB 06.620.19 Corrosie XB 05.608.4,6;614.898.5, 169
  - XB 05.620.19:061 (4) XB 05.620.19:061(4-15) XB 05.620.19:061(492), 1957-juni 1958.; 170
  - XB 05.620.19:061(492), juli 1958-december 1961.; 171
  - XB 05.620.19:061(492), 1962 XB 05.620.193.21 XB 05.620.193.8 XB 05.621, dossiers, 172
  - XB 05.621-58:629.113 XB 05.621.039, 1954-1958.; 173
  - XB 05.621.039, 1959.; 174
  - XB 05.621.039, 1957-1958; 1960; 175
  - XB 05.621.039, november 1960-januari 1963; 176
  - XB 05.621.039, Februari-april 1963; 177
  - XB 05.621.039 Mei 1963-december 1964 XB 05.621.039 (01.629.12-06) XB 05.621.05 dossiers, 178
  - XB 05.621.352.2 XB 05.621.396.96 XB 05.621.785-81 XB 05.621.798, 179
  - XB 05.621.317:681.2 XB 05.629.11 XB 05.629.118 XB 05.629.12, 180
  - XB 05.629.12.001.5, 181
  - XB 05.629.12 Antifouling XB 05.629.12 Kernvoorstuwing XB 05.629.12 diversen XB 05.629 S 19, 182
  - XB 05.629.12.001.5 (0:621.039) XB 05.629.12.011.2.757.7(0:667.624.627), 1952-30 mei 1958.; 183
  - XB 05.629.12.011.2.757.7(0:667.624.627), 1958-1960; 184
  - XB 05.629.13 XB 05.629.19 XB 05.631.589.2 XB 05.637.143.66.047.5 XB 05.639.2.068:621.5.65 XB 05.648, 185
  - XB 05.648+677.004.5:659.24(0:381.5), 1953-1959; 186
  - XB 05.648+677.004.5:659.24(0:381.5) 1960-1964 XB 05.648.6 XB 05.65.011.4 XB 05.65.011.56, 187
  - XB 05.65.012.2, 188
  - XB 05.65.659 XB 05.66 XB 05.66.06/09 XB 05.66.064 XB 05.66.064-278 XB 05.66.065 XB 05.66.067.5, 189
  - XB 05.66.069.83 XB 05.66.081 XB 05.66.091 XB 05.66.097 XB 05.662.6/9 XB 05.663.63 XB 05.666.3/7 1949-1952., 190
  - XB 05.666.3/7 1953-1963 XB 05.667.6/8 1932-1954, 191
  - XB 05.667.6/8, 1955-1958.; 192
  - XB 05.667.6/8, 1958-1961; 193
  - XB 05.667.6/8 1961-1963 XB 05.667.6/8(0:373.63) XB 05.669 1953-1958, 194
  - XB 05.669, 1959-1963; 195
  - XB 05.669 (0.621.74) XB 05.669 (01/09), 1950-juni 1953.; 196
  - XB 05.669 (01/09), juli 1953-1956.; 197
  - XB 05.669 (01/09), 1957-mei 1959.; 198
  - XB 05.669 (01/09), Juni 1959-september 1961; 199
  - XB 05.669 (01/09) XB 05.669 (0:621:791), Oktober 1961-1963; 1954-1955; 200
  - XB 05.669 (0:621.9 en 621.9.01) XB 05.699.586 XB 05.699.623.01 XB 05.671.152, 1953-1955.; 201
  - XB 05.671.152, 1956-juli 1959.; 202
  - XB 05.671.152 XB 05.674 1952-1957., Augustus 1959-1962.; 203
  - XB 05.674 XB 05.675, 1958-1963.; 204
  - XB 05.676 en 676.14 XB 05.675, 205
  - XB 05.677.001.6, 1952-november 1957; 206
  - XB 05.677.001.6, December 1957-1963; 207
  - XB 05.677.001.6, 1962-1964; 208A
  - XB 05.677.024 en .027 div. XB 05.677.11 XB 05.677.11.021/024+677.11.051.6, 208
  - XB 05.678, 1952-1959.; 209
  - XB 05.678, 1960.; 210
  - XB 05.678 1961. XB 05.677.12 XB 05.658.8.035 XB 055.5 "1940-1948", verslagen vezelinstituut XB 05.679.5 1946-1954, 211
  - XB 05.679.5, 1955-juni 1959; 212
  - XB 05.679.5 juli 1959-1962 XB 05.679.75(0:621.039) XB 05.68 XB 05.69 1947-1957., 213
  - XB 05.69, 1957-oktober 1958.; 214
  - XB 05.69, Maart 1958-1959.; 215
  - XB 05.69, 1960-april 1962.; 216
  - XB 05.69 Mei 1962-juni 1964 XB 05.691 XB 05.772/773 XB 05.8.085, 217
  - XB 053 Algemeen, VBNO, D, DNO., 218
  - XB 053.06 XB 053 W, 219
  - XB 055 Publ. omtrent verrichte werkzaamheden, 220
  - XB 055 Kwartaalverslagen, 1934-1948; jaarverslagen, 1934- 1948; COC, SSN, ATA, 1942-1949; 1951 algemeen., 221
  - XB 055.5, 1951-1953.; 222
  - XB 055.5, 1954-1955.; 223
  - XB 055.5, 1955-1956.; 224
  - XB 055.5, juni 1956-april 1957.; 225
  - XB 055.5, Mei-december 1957.; 226
  - XB 055.5, Januari-juli 1958.; 227
  - XB 055.5, Augustus 1958-februari 1959; 228
  - XB 055.5, Maart-juli 1959.; 229
  - XB 055.5, Augustus-december 1959.; 230
  - XB 055.5, Januari-mei 1960.; 231
  - XB 055.5, Juni-december 1960.; 232
  - XB 055.5, Januari-augustus 1961.; 233
  - XB 055.5, September 1961 - februari 1962.; 234
  - XB 055.5, Maart-juni 1962 A-Z.; 235
  - XB 055.5 1962, IWC XB 058.6 XB 058.6.043, 236
  - XB 06, 237
  - XB 08 XB 08.2 XB 08.23 XB 082.5 XB 083 XB 087 XB 087.4 XB 087.41 XB 087.43 XB 087.441, 238
  - XB 088.66 XB 09, 239
    Verspreide dossiers
  - XB 048.66 IWE 1935-1955 XB 043.053 1938-1948 XB 05.677.11 1952-1953, 240
  - Informele stukken: sketches in verband met het vijfentwintigjarig jubileum van de Nijverheidsorganisatie. 1959. Rapporten van het Studiecentrum voor Scheepsbouw en Navigatie. 1952., 241
  - Dossier OSS.5: Instituut voor Rijwielontwikkeling. Dossier SSN. Dossier Nationaal Luchtvaartlaboratorium. Dossier Vezelinstituut "De voorzorg". Dossier Rubberinstituut RI., 242
  - Dossier afdeling Metalen van het CIMO. Dossier Keramisch Instituut., 243
  - Dossier Nationaal Luchtvaartlaboratorium. Dossier Commissie Proefwoningen. Dossier Nederlands Vlasinstituut. Dossier Rubberinstituut. Dossier Kunststoffeninstituut. Dossier Instituut voor Grafische Techniek., 244
  - Dossier CIMO, afdeling Hout. Dossier CIVI. Dossier Kalibercommissie. Dossier CIMO, afdeling corrosie. Dossier Instituut voor Grafische Techniek., 245
  - Dossier CIMO, algemeen., 246
  - Dossier Commissie Onderzoek Construncties (COC). Dossier Vezelinstituut. Dossier CIMO, afdeling bouwmaterialen. Dossier Grafisch Instituut., 247
  - Dossier Waterloopkundig laboratorium. Dossier Waterbouwkundig laboratorium. Dossier Proefstation voor de wasindustrie. Dossier CIMO, afdeling verf., 248
  - Dossier Brandveiligheidsinstituut. Dossier Metaalinstituut Bemetel. Dossier CIMO, analytische afdeling. Dossier AIC Nieuw., 249
  - Dossier NTI, ETA, 250
  - Dossier Ratiobouw., 251
  - Dossier RAI-TNO., 252
  - Dossier Adviesraad. Dossier Analytische/BBC/RND/Project gasturbine. Dossier Verfinstituut - bestuursfuncties TNO. Dossier RAI-TNO., 253
  - Dossier Bouwresearch. Dossier Verpakking/Wasserij - bestuursfuncties., 254
  - Dossier Adviesraad mej. Hageman. Dossier 25 jaar Nijverheidsorganisatie, 1959. Dossier Huldiging D. Dresden. 1965., 255
  - Dossier inzake balansen (weegschalen). Dossier "Bouwmap algemeen". Dossier Reorganisatie. Dossier Centraal laboratorium., 256
- DOSSIERMAPPEN, CA, 1961/1965-1980., II.
  Ook oudere stukken zijn mogelijk.
  - XB 012.2: T.A.C.T.; St. Technol. Inst. Eindhoven; NRBO; Vacaturecommissie; Instituut voor wegtransportmiddelen; CAIEM; Centrum voor toegepaste electronica; V.I.A., 257
    Openbaarheid beperkt tot 01-01-2031
  - XB 012.5: I.G.T.; Kritno; Herstructurering., 258
  - XB 012.5: Verfinstituut; begeleidingsgroep CD/NO; RAI-IW; Kunststoffeninstituut; Chemisch lab; Corrosie; Centraal lab.; I.B.B.; A.T.A., 259
  - XB 012.2: Zuidpolder; Werkgemeenschap explosieveiligheid; W.I.; Voorbereidingscommissie herstructurering; Vezelinstituut; SSN; RND; OCN; Octrooisectie; MI; IDC; E.T.A.; Houtinstituut; Hoofdafdeling MT., 260
  - XB 012.2: Hoofdafdeling IPD; CTI XB 012.7: O.Ch.I.; AIC; Fijnkeramiek; F.Ch.I.; Vakgr. Dynamica; CD-LKI; Houtbewerking., 261
  - XB 012.7: CL (Gro); NIBMB; Brandveiligheidsinstituut; Brandstoffeneconomie; Rijksproefstation en voorlichtingsdienst t.b.v. de lederindustrie; LNO; Pg K; K.I.; NSS; N.T.I.; Meetcentrum., 262
  - XB 012.7: MBL; IRO; Analytisch Instituut; Proefstation-voorlichtingsinstituut Klei- en Aardewerkindustrie; Landbouw-Nijverheidsorg.; Warmte-stichting; Projectgroep Stromingsmachines; NPS; Stroverwerking NTI; NITHO; Sectie Vos; Proefst. Vezel; RVD Rubber., 263
  - XB 035.6 Twetra XB 035:6.002.5 M.I. XB 036(492.614) Cu; Kl., 264
  - XB 036(492.614) Kl (IBBC); O; W; Z., 265
  - XB 036(492.614) Z; Z (IBBC)., 265A
  - XB 036(492.614) Z:IBBC, 266
  - XB 036(492.614) Z;IBBC; Z. 628.9; Z II., 267
  - XB 036(492.614) Z II XB 036(492.627), 268
  - XB 036(492.744) XB 036(492.822) algemeen., 269
  - XB 036(492.822) algemeen en personeel. XB 041 XB 043.02 Ku; LdI; RI; SSN., 270
  - XB 043.053, 1963-1974; 271
    Openbaarheid beperkt tot 01-01-2025
  - XB 043.053 1974-1980; CL 1964-1966., 272
  - XB 043.053 CL 1966-1970., 273
    Openbaarheid beperkt tot 01-01-2021
  - XB 043.053 CL 1971-1974; CTI 1966-1967., 274
  - XB 043.053 CTI 1967-1970., 275
  - XB 043.053 CTI 1971-1973; Hout., 276
  - XB 043.053 IBBC, 1966-1971.; 277
    Openbaarheid beperkt tot 01-01-2022
  - XB 043.053 IBBC, 1970-1974; ILS; I.v.V. 1966-1968., 278
  - XB 043.053 I.v.V. 1969-1974; IWETRA; Iw; IWC 1964-1966., 279
  - XB 043.053 IWC; IWECO., 280
  - XB 043.053 IWIS; KI; Kritno 1964-1967., 281
  - XB 043.053 Kritno 1968-1974., 282
  - XB 043.053 Krtino 1974-1976; KuI; LdI., 283
  - XB 043.053 MI, 284
  - XB 043.053 NSS, 1966-1972.; 285
    Openbaarheid beperkt tot 01-01-2023
  - XB 043.053 NSS, 1972-1974; RI., 286
  - XB 043.053 SSN, Ve I, 1965-1967.; 287
  - XB 043.053 Ve I, 1967-1972.; 288
  - XB 043.053 Ve I, 1972-1974; VI 1965-1972., 289
  - XB 043.053 VI 1971-1976., 290
    Openbaarheid beperkt tot 01-01-2027
  - XB 043.6.02 LDI; SSN XB 043.6.053 CTI; IBBC; IVV, 291
  - XB 043.6.053 IVV; IDI., 292
  - XB 043.6.053 NSS; RI; SSN; VeI; VI., 293
  - XB 043.6.053 VI XB 044.053 1964-1966., 294
  - XB 044.053, 1966-1969.; 295
    Openbaarheid beperkt tot 01-01-2020
  - XB 044.053, 1970-1972.; 296
  - XB 044.053, 1973-1975.; 297
    Openbaarheid beperkt tot 01-01-2026
  - XB 044.053 NSS; SSN XB 046:657 XB 046:658.382.3, 298
  - XB 046:681.3 XB 046.11 Hoofdafd. MT XB 047.013, 299
  - XB 047.4:347.919.3 NEV; G. de Vries Lentsch XB 047.4:368.11, 300
  - XB 047.4:368.86 XB 047.4:658.8.035 XB 047.42:35.078 Stim XB 047.42.658.147, 301
  - XB 047.42 Stim 1965-1972., 302
  - XB 047.42 Stim 1970-1972., 303
  - XB 047.42 Stim 1972-1974., 304
  - XB 047.42.056.2 Doe-het-zelf-lab; CL; IWC; IW; L.d.I., 305
  - XB 047.42.056.2 Mi; Ri; SSN XB 047.42.058.2 IGT, IVT, 306
  - XB 047.44 XB 047.42.058.2 WI, 307
  - XB 047.44 1975-1976, Anal; Anal centr; CD; CL, 308
  - XB 047.456 algemeen KuI; LdI; PvA, 309
  - XB 047.456 RAI; RI; SSN; WI XB 048.6 XB 048.6(087.4) Bolens-Schäfer., 310
  - XB 048.6(087.4) E.G.K.S. 6210-42; Euratom 040-61-9 ORGN, 311
  - XB 048.6(087.4) Euratom 068-GI-IIRDN; 167-64-5-ORGN; HOSA (Twistloos spinnen), 312
  - XB 048.6(087.4) Klöckner, MAK, RCN tot 1970, 313
  - XB 048.6(087.4) Pielkenroodt Vinitex, RCN tot 1975, 314
  - XB 048.6(087.4) RCN 1975-1980; RDM, 315
  - XB 048.6(087.4) RDM XB 048.6 CCO, 316
  - XB 048.6 CCO; NIL; NSP-IWECO; RND; SAR, 317
  - XB 048.6 Veris-Satra XB 048.66 Ratiobouw, 318
  - XB 048.66 Werkgroep FOM-TNO; I.I.V. Algemeen en dossier Simon en Mari Pruys., 319
  - XB 048.66 I.I.V. Dagelijks bestuur., 320
  - XB 048.66 I.I.V. Dagelijks bestuur en raad van bestuur., 321
  - XB 048.66 Integratie kunststoffeninstituut en rubberinstituut. (De rest van 048.66 is voorlopig opzij gezet omdat ze door de administratie als voor vernietiging vatbaar is bestempeld. Een deel ervan heeft echter betrekking op TNO-organisaties en zal later op de lijst worden opgevoerd.) XB 049:341.232.5 XB 049:621.643, 322
  - XB 049:628 Afvalwater, 323
  - XB 049:628 Veenkoloniaal afvalwater, 324
  - XB 049.628 Kwaliteitszorg; Luchtverontreiniging, 325
  - XB 049 Bouresearch "-1971", 326
  - XB 049 Bouwresearch "1972", Adviescommissie kostprijs, 327
  - XB 049 Kostprijs, 1974-1977.; 328
    Openbaarheid beperkt tot 01-01-2028
  - XB 049 Kostprijs 1977-1980; NSS: algemeen; Verkeersveiligheid; Wegverkeersonderzoek., 329
  - XB 05:001.5 "-1970", 330
  - XB 05:001.5 "1970-1980", 10%-fonds XB 05:001.5(079.5), 331
  - XB 05:001.6 Innovatie, 332
  - XB 05:001.8 XB 05:061.048.26 Ingekomen verspreide rapporten XB 05:061.055.5, 333
  - XB 05:061.055.5 XB 05:061.3 4e TNO-conferentie, 334
  - XB 05:061.3 4e TNO-conferentie, UNIDO XB 05:341-232.5 XB 05:378.3 XB 05:574 (261.2), 335
  - XB 05:574 (261.2) XB 05:608.3 Instrumenten, 336
  - XB 05:620.1 Wegvervoer (valhelmen); O.C.N., 337
  - XB 05:620.1.08+66.0(0:54+577.1) XB 05:621.039 XB 05:621.039.534 Algemeen., 338
  - XB 05:621.039.534 Bestuur, comte' de gestion, contract RCN Euratom., 339
  - XB 05:621.039.534 Contract Euratom-TNO; RCN., 340
  - XB 05:621.039.534 RCN; Intratom, 1963-1966.; 341
  - XB 05:621.039.534 Financiële aspecten, 30 MW-turbine, internationaal proefcircuit., 342
  - XB 05:621.039.534 Snelle reactoren, Neratoom., 343
  - XB 05:621.352.6 XB 05:621.438 1965-1971, 344
  - XB 05:621.438 1971-1980 XB 05:621.798 1965-1970, 345
  - XB 05:621.798 1971-1980 XB 05:628, 346